臺灣高等法院刑事裁定
111年度抗字第1417號
抗  告  人
即  受刑人  孫月蘭




上列抗告人因聲請定其應執行刑案件，不服臺灣新北地方法院11
1年度聲字第1360號，中華民國111年7月20日第一審裁定（聲請
案號：臺灣新北地方檢察署111年度執聲字第878號），提起抗告
，本院裁定如下：
    主  文
抗告駁回。
    理  由
一、原裁定意旨略以：抗告人即受刑人孫月蘭（下稱抗告人）因
    犯詐欺等案件，先後經判處如附表所示之罪刑，並分別確定
    在案。茲檢察官聲請定其應執行刑，經審認聲請為正當，審
    酌所犯各罪之行為類型、侵害法益及犯罪間隔時間，綜衡各
    罪之不法與罪責程度、對其施以矯正之必要性、刑罰經濟、
    邊際效應、負歸社會之可能性及受刑人所陳述之意見等一切
    情狀，依刑事訴訟法第477 條第1 項、刑法第50條、第53條
    、第51條第5 款，定其應執行刑為有期徒刑2年4年等語。
二、抗告意旨略以：本案為單一事件，但衍生三起同一事件，原
    本只需執行數月徒刑，衍生為有期徒刑2年餘，乃因地方檢
    察署分數案起訴，故請從寬裁定；另抗告人一時不察落入詐
    騙陷阱，事後亦配合警方辦案，「代罪羔羊」至為無辜，請
    求寬恕給予自新機會；抗告人既係對同一時期之犯行認罪，
    原可獲得一案件裁判，因非抗告人之疏失，蒙受不利之衡量
    標準；在法律之法律外部性界限受法律秩序理念指導下，請
    鈞院於自由裁量定其應執行間，仍審酌具體為適當之處理，
    請撤銷原裁定，更為符合公平、比例原則之裁定云云。
三、按數罪併罰之定應執行之刑，係出於刑罰經濟與責罰相當之
    考量，並非予以犯罪行為人或受刑人不當之利益，為一種特
    別的量刑過程。相較於刑法第57條所定科刑時應審酌之事項
    係對一般犯罪行為之裁量，定應執行刑之宣告，乃對犯罪行
    為人本身及所犯各罪之總檢視，除應考量行為人所犯數罪反
    應出之人格特性，並應權衡審酌行為人之責任與整體刑法目
    的及相關刑事政策，在量刑權之法律拘束性原則下，依刑法
    第51條第5款之規定，採限制加重原則，以宣告各刑中之最
    長期為下限，各刑合併之刑期為上限，但最長不得逾三十年
    ，資為量刑自由裁量權之外部界限，並應受法秩序理念規範
    之比例原則、平等原則、責罰相當原則、重複評價禁止原則
    等自由裁量權之內部抽象價值要求界限之支配，使以輕重得
    宜，罰當其責，俾符合法律授與裁量權之目的，以區別數罪
    併罰與單純數罪之不同，兼顧刑罰衡平原則（最高法院100
    年度台上字第21號判決意旨參照）。是就定應執行刑之裁量
    判斷，除非有違反法律規定之外部性界線，或其裁量行使顯
    然有違比例、平等諸原則之裁量權濫用之情形，否則即應尊
    重法官依具體個案自由裁量之權，不得任意指為違法或不當
    。
四、經查，本件抗告人犯如原裁定附表所示各罪，先後經如附表
    所示法院判處如附表所示之刑，且如附表所示各罪，均係在
    如附表編號1所示之罪判決確定日前所犯，有各該判決書、
    本院被告前案紀錄表附卷可考。而附表編號1至2 所示之罪
    ，業經原審法院以109年度訴字第1043號判決定應執行刑為
    有期徒刑1 年10月確定，亦有上開判決書、本院被告前案紀
    錄表附卷可考。檢察官向原審法院聲請就附表所示各罪定其
    應執行刑，原審法院經審核卷證結果，認其聲請為正當，就
    抗告人所犯如附表所示各罪，定應執行有期徒刑2 年4月，
    既在外部界線即各宣告刑中之最長期（附表編號1 有期徒刑
    1年2月）以上，各刑之合併刑期（有期徒刑4年）以下，且
    未逾越前定之執行刑加計後裁判宣告之刑之總和（2年6月）
    ，復再予減少有期徒刑2月之利益，顯已綜合評價相同犯罪
    類型（加重詐欺罪等）、時間緊密（各罪均係在109年7月間
    所犯）、法益侵害程度，犯罪人格特質、矯治教化之必要程
    度等事項後始為量定，且相當程度緩和數宣告刑併予執行所
    可能產生之不必要嚴苛，實無定刑過重或違反比例、公平原
    則及刑法規定數罪合併定刑之立法旨趣，符合量刑裁量之外
    部性界限及內部性界限，核屬法院裁量職權之適法行使，自
    不得任意指為違法。是抗告意旨猶執前詞指摘原裁定裁量不
    當、定執行刑過重，請求酌定符合公平、比例原則之應執行
    刑云云，自無可採。
五、綜上，原裁定無違法或不當之情形可指。本件抗告無理由，
    應予駁回。
據上論斷，應依刑事訴訟法第412條，裁定如主文。 
中　　華　　民　　國　　111 　年　　9 　　月　　16　　日
                    刑事第二庭  審判長法　官 遲中慧
                                      法　官 邱筱涵
                                      法　官 顧正德
以上正本證明與原本無異。
如不服本裁定，應於收受送達後5日內向本院提出再抗告狀。
                                      書記官 莊佳鈴
中　　華　　民　　國　　111 　年　　9 　　月　　16　　日